Robin HABRAN

Candidature à la formation **DÉVELOPPEUR WEB**

Permis B / A robinhabran@gmail.com 06.81.74.54.87

90 rue du jeu d'Arc 60640 Guiscard

DOMAINES DE COMPÉTENCE

- Design numérique
- Développement web et applicatif

LOGICIELS/LANGAGE

- Java/C
- SQL
- Bash
- HTML 5 / CSS / PHP

Notions:

- Photoshop
- After Effect
- Cinema 4D

CENTRES D'INTERÊT

- **Sports** : football, volleyball, judo, boxe alternés depuis mes 8 ans
- Design de maquettes graphiques et d'animations 2D et 3D

Je suis un passionné de design numérique de 22 ans qui s'est naturellement orienté dans le secteur informatique à la sortie du lycée. Ma curiosité m'a poussé à choisir une faculté d'informatique dite générale, afin de découvrir le codage de script bash, de pages web, d'applications, ou encore de découvrir l'architecture des ordinateurs. Mes deux premières années de licence ont fait germer en moi un intérêt pour la programmation. J'ai alors pris du plaisir à m'organiser seul, ou avec une ou plusieurs personnes pour des projets de développement de site internet, et d'applications principalement jouables.

FORMATION

2018-2019 : L2 Informatique Amiens – Faculté Jules Verne

- Développement d'une maquette web sur le modèle de AirBnb (HTML 5, PHP, CSS)
- Développement d'un jeu de sous-marin en Java

2016-2018 : L1 Informatique Amiens – Faculté Jules Verne

Développement d'un « Space Invader » en Java

2015-2016 : Bac ES

Noyon – Lycée Jean Calvin

EXPÉRIENCES PROFESSIONNELLES

2014-2019 : Emploi saisonnier chez Eurosorb – Manutention Thourotte – Entreprise spécialisée dans la vente de produits pour l'environnement

Travail polyvalent en autonomie

2017-2018 : Emploi étudiant chez McDonald's – Équipier polyvalent

Amiens – Restauration rapide

Travail en équipe et dans l'urgence